臺灣新竹地方法院民事簡易判決
111年度竹北簡字第173號
原      告  阮藍毅  



被      告  曹傑翔  

上列當事人間請求損害賠償事件，經原告提起刑事附帶民事訴訟
，由本院刑事庭裁定移送前來（110年度附民字第290號），本院
於民國111年6月28日辯論終結，判決如下：
    主  文
一、被告應給付原告新臺幣肆萬參仟壹佰陸拾捌元。
二、原告其餘之訴駁回。
三、本判決第一項得假執行。   
    事實及理由
壹、程序方面
    本件被告未於言詞辯論期日到場，核無民事訴訟法第386條
    各款所列情形，爰依原告之聲請，由其一造辯論而為判決。
貳、實體方面
一、原告主張：
㈠、被告於民國110年1月18日13時15分許，在位於新竹縣○○市○○○
    路000號之八沐町足體養生館內，因租屋問題與同事即原告
    發生糾紛，被告竟徒手毆打原告，致原告受有頭部損傷、輕
    微腦震盪、左膝挫傷、左上肢挫傷、左胸挫傷等傷害（下稱
    系爭傷害）。而被告因上開行為，業經本院110年度訴字第3
    51號刑事判決，判以傷害罪，處有期徒刑2月確定在案，被
    告對原告，顯有故意不法侵害行為，致原告身體受傷。為此
    原告爰依民法侵權行為損害賠償之法律關係，請求被告賠償
    原告下列之損害金額：
1、中、西醫療費用新臺幣（下同）24,098元：
   原告因被告之傷害行為受有系爭傷害，先後至西醫及中醫醫 
   院及診所治療，共支出醫藥費3,098元。另就手挫傷部份，再
   以中醫進行整骨推拿，支出21,000元之醫療費用，總計支付
   之中、西醫療費用為24,098元。
2、看護費用20,000元：
   原告因受有系爭傷害，無法自理生活，有7日需由家人照料原
   告之生活，支出看護費用20,000元。
3、因系爭傷害自110年1月至8月間，原告陸續以精油照顧傷口，
   因而支出精油費用31,890元。
4、伙食營養費16,856元。
5、車資費16,856元：
   原告因受系爭傷害，無法自行就醫，故請朋友開車載原告前
   往就醫，因而支出車資費用16,856元。
6、工作損失15,000元：
   原告受系爭傷害前，係從事按摩師工作，每月薪資52,560元
   ，因受系爭傷害，致7天需在家休養無法工作，所受工作損失
   為15,000元。
7、手機通話費5,300元：
   被告女友於本件事發前借用原告手機撥打電話，共使用通話
   費用5,300元，被告亦應支付上開通話費用予原告。
8、精神慰撫金7萬元：
   被告故意傷害原告，對原告造成相當之精神上痛苦，故請求
   賠償精神慰撫金7萬元。
9、原告所受之損害合計為200,000元。
㈡、並聲明：被告應給付原告20萬元。
二、被告經合法通知，未於言詞辯論期日到場，亦未提出書狀作
    何聲明或陳述。
三、本院之判斷：
㈠、經查，原告主張被告於110年1月18日13時15分許，在位於新
    竹縣○○市○○○路000號之八沐町足體養生館內，因租屋問題與
    同事即原告發生糾紛後，被告以徒手毆打原告，致原告受有
    系爭傷害乙節，業據原告提出診斷證明書、醫療單據影本等
    件為證（見本院竹北司簡調卷第25-29頁、第34-37頁），且
    為被告於刑事程序時坦承不諱，而被告所涉傷害罪，亦經本
    院110年度訴字第351號刑事判決處有期徒刑2月，得易科罰
    金確定在案，有該刑事判決附卷可稽（見本院竹北司簡調卷
    第3-7頁），並據本院調取該刑事案件卷宗查明無訛，而被
    告經合法通知，迄未到庭陳述，亦未提出書狀作何有利於己
    之聲明、陳述或證據以供本院審酌，本院依調查證據之結果
    及斟酌全辯論意旨，堪信原告之主張為真實。
㈡、按因故意或過失，不法侵害他人之權利者，負損害賠償責任
    ；不法侵害他人之身體或健康者，對於被害人因此喪失或減
    少勞動能力或增加生活上之需要時，應負損害賠償責任；不
    法侵害他人之身體、健康、名譽、自由、信用、隱私、貞操
    ，或不法侵害其他人格法益而情節重大者，被害人雖非財產
    上之損害，亦得請求賠償相當之金額，民法第184條第1項前
    段、第193條第1項、第195條第1項分別定有明文。依前所述
    ，被告既不法傷害原告之身體，致原告受有損害，且被告之
    傷害行為與原告所受損害之間確有相當之因果關係，則原告
    依民法侵權行為之上開規定，請求被告賠償其所受之損害，
    自屬有據，茲就原告請求之各項損害及金額是否允當，予以
    審核論述如下：
1、就原告主張之中、西醫療費用24,098元部分：
   經查，原告因遭被告攻擊受有系爭傷害，先於110年1月18日
   至中國醫藥大學新竹附設醫院急診，經處置後，同日即出院
   ，支出急診治療費用400元，其後原告於同年月19日、21日，
   再至中國醫藥大學新竹附設醫院就診，各支出醫療費用180元
   、200元，且原告因上開傷勢，亦先後至明泰中醫診所就診，
   並先後支出醫療費用140元、140元、100元乙節，已據原告提
   出相關之醫療費用單據影本在卷可參（見本院竹北司簡調卷
   第26、26-1、27、36、37頁），經核上開之費用，合計為1,1
   60元（即400元＋180元＋200元＋140元＋140元＋100元＝1,160元）
   ，係屬原告系爭傷害所必要之支出，自應予准許。至原告另
   以中國醫藥大學新竹附設醫院之二張門診處方箋（見上開卷
   第28-29頁），請求醫療費用538元及180元，及以明泰中醫診
   所之二張領藥號單據（見上開卷第36頁），請求醫藥費各100
   元、100元部分，惟查，其中之538元部分，實際支出金額為2
   00元，且此筆200元及另筆180元之支出，與前述原告至中國
   醫藥大學新竹附設醫院治療支出而獲准許其請求之200元、18
   0元，係屬相同之二筆支出，另原告上開明泰中醫診所二張領
   藥號單據，所各請求之100元，亦已包括在前述其所請求而獲
   准許在明泰中醫診所支出之兩筆各140元醫療費用之內，是原
   告此部分主張之4筆費用，均不得再重複請求。另原告先後至
   安泰醫院精神科就診各支出之醫療費用640元、420元部分（
   見上開卷第31頁之醫療單據影本），尚難認與原告系爭傷害
   間有因果關係且屬必要之支出，故原告此二筆支出之請求，
   即不應准許。至原告另主張其就手挫傷部份，再以中醫進行
   整骨推拿，支出醫療費用支出21,000元部分，查，原告就其
   所受系爭傷勢，業經中、西醫診治，已如前述，且其並未提
   出手挫傷部分，有再進行整骨推拿之必要及已進行該等整骨
   推拿之證明，復未提出此部分支出之費用單據，則原告此部
   分費用之請求，不應准許。是原告所得請求而獲准之必要醫
   療費用即為1,160元，逾此部分不應准許。
2、看護費用部分：
   原告主張其受系爭傷害，7日期間有看護之必要，並由其家人
   負責照料，合計請求20,000元之看護費用等語。查原告受有
   系爭傷害後，固曾先後至前述之醫院診所接受治療，已如前
   述，惟依原告提出之上開醫院或診所出具之診斷證明書內（
   見上開卷第25、34頁），均未記載原告有需要他人看護之必
   要，且參以原告之傷勢部位，縱對日常生活有所影響，致需
   請假在家休養數日，然並非已達無法自理生活之程度，尚無
   需由他人看護、照顧其日常生活之必要性，是原告此部分請
   求7日之看護費用20,000元，於法無據，不應准許。
3、因爭傷害自110年1月至8月間，原告陸續以精油照顧傷口支出
   之精油費用部分:
   查，原告並未證明其確有支出精油費用31,890元，且原告亦
   未舉證以精油塗抹系爭傷害之傷口，確屬治療系爭傷害所必
   要之醫療行為，是原告此部分31,890元之請求，不應准許。
4、伙食營養費部分：
   原告主張其因受系爭傷害，支出伙食營養費16,856元，惟伙
   食費用，本屬原告日常生活所需自行負擔之支出，不因原告
   本件遭受到被告毆打受傷而有所不同，至營養費之費用支出
   ，難認係屬治療原告系爭傷害所必要之花費，是原告此部分
   請求被告支付其伙食營養費16,856元，不應准許。
5、車資費用部分：
   原告主張其因受系爭傷害，無法自行前往就醫，故請朋友開
   車載原告就醫，因而支出朋友之車資費用16,856元，惟查，
   原告所受之系爭傷害為身體挫傷、頭部損傷，及輕微腦震盪
   等傷勢，尚非足以影響其行動能力，致其自身無法前往就醫
   ，而有他人駕車搭載往返治療之必要性，是原告此部分就醫
   車資費用16,856元之請求，亦無理由而不應准許。
6、工作損失部分：
   原告主張其受系爭傷害前，係從事按摩師工作，每月薪資52,
   560元，因受系爭傷害，自110年1月18日至26日共計請假7日
   在家休養，所受工作損失為15,000元等情，並提出110年1月
   份薪資袋及請假單為證（見上開卷第33頁），經查，原告受
   傷後至中國醫藥大學新竹附設醫院進行診治，其診斷證明書
   之醫囑，雖未記載原告所受傷勢須休養致無法工作之情事（
   見上開卷第25頁），然由其所受傷勢為左膝及左上肢挫傷、
   左胸挫傷、頭部損傷，及輕微腦震盪，併參諸原告受傷前所
   從事之按摩師工作，屬須施力勞動之工作，故認其受系爭傷
   害後，應有在家休養而無法工作之情形，而其需在家休養而
   無法工作之日數，本院經審酌後，認為應以4日為合理。另查
   原告受傷當月之薪資為52,560元，有該月份薪資袋在卷為憑
   （見上開卷第33頁），故原告所得請求之工作損失應為7,008
   元（計算式：52560元÷30×4），逾此部分之請求，即無理由
   ，不應准許。
7、手機通話費部分：
   原告主張被告之女友於本件事發前，借用原告手機撥打電話
   ，共使用通話費用5,300元，惟查，此部分費用核與本件被告
   毆打原告致原告受有系爭傷害無關，且使用原告手機致衍生
   原告通話費支出者，依原告所述既為被告之女友，並非被告
   ，則原告請求被告返還上開通話費用，亦非有據，不應准許
   。
8、精神慰撫金部分：
   按不法侵害他人之身體、健康、名譽、自由、信用、隱私、
   貞操，或不法侵害其他人格法益而情節重大者，被害人雖非
   財產上之損害，亦得請求賠償相當之金額，民法第195條第1
   項前段亦有明文。又按人之身體、健康固為無價，然慰撫金
   之賠償既以人格權遭遇侵害，精神上受有痛苦，則其核給之
   標準固與財產上損害之計算不同，然非不可斟酌雙方身分、
   資力與加害程度，及其他各種情形定之（最高法院51年台上
   字第223號判例意旨參照）。查原告因受被告攻擊受有系爭傷
   勢，堪認原告受有相當之精神上之痛苦，其請求被告賠償慰
   撫金，自屬有據。次查，原告為高中肄業，於本件事件發生
   前，從事服務業，每月薪資約5至6萬元，其109年度報稅所得
   為19,237元，名下有2部汽車，財產總額為0元；被告為大學
   肄業，其109年度報稅所得為0元，財產資料共1筆，財產總額
   為8,520元等情，為原告所陳述在卷，並有被告個人戶籍資料
   及其二人之稅務電子閘門財產所得調件明細表在卷可稽（見
   上開卷第23頁、本院竹北簡卷第11頁、第15-18頁）。本院審
   酌原告所受之傷勢及其精神上痛苦之程度、被告故意傷害行
   為之情節，及本件事發經過、兩造之所得、學歷及經濟狀況
   等一切情狀，認原告請求被告給付非財產上之損害7萬元，尚
   屬過高，應以減為35000元為適當，逾此部分之請求，則無從
   准許。
9、從而，合計原告所受之損害即為43,168元（即1,160元＋7008
   元＋35,000元）。
㈢、綜上所述，原告基於民法侵權行為之法律關係，請求被告賠
    償原告43,168元，為有理由，應予准許，逾此範圍之請求，
    則無理由，應予駁回。
㈣、本件係原告於刑事訴訟程序提起之附帶民事訴訟，經本院刑
    事庭裁定移送民事庭審理，依刑事訴訟法第504條第2項之規
    定，免納裁判費，故不另為訴訟費用之諭知。
㈤、本件為適用簡易訴訟程序所為被告部分敗訴之判決，就被告
    敗訴部分，爰依民事訴訟法第389條第1項第3款之規定，依
    職權宣告假執行。
四、據上論結，本件原告之訴為一部有理由，一部無理由，依民
    事訴訟法第436條第2項、第385條第1項前段、第389條第1項
    第3款，判決如主文。
中　　華　　民　　國　　111 　年　　7 　　月　　12　　日
                　臺灣新竹地方法院竹北簡易庭
　　　　　　　　　　　　　　　　　法　官　鄭政宗
以上正本係照原本作成。
如對本判決上訴，須於判決送達後 20 日內向本院提出上訴狀。
如委任律師提起上訴者，應一併繳納上訴審裁判費。
中　　華　　民　　國　　111 　年　　7 　　月　　13　　日
                                　書記官　黃志微